# 政府补助补助不明确

提问人：天之 蓝 2022 时间：2022-11-03 21:43:46
公司和产业园管委会合作协议写明预计投资额 50 亿包含设备，没有写明是否包含材料人工。已购买土地使用权 3000 多万，合同约定，企业与管委会签订了土地转让合同 3000 多万，合同约定对超过 1200 万部分的多余部分即 1800 万，合同约定在资产转让过户后全额支付资产转让款项及税费后一个月（以先到为准），由甲方在三日内以免息借款方式转给丙方，待乙方投资额达到 2 亿元以上，甲方以投资奖励形式一次性冲抵该借款，如丙方未完成前述投资额，丙方应退回借款及产生的借款利息，利息按照银行同期贷款利率计算。 （ 1 ）对于企业预计很可能达到 2 亿元，那么对于投资额没有注明是对资产还是非资产的投资这里，收到补助款 1800 万是计入递延还是其他收益，如何处理？还是对于分不清楚，按照与收益相关的政府补助吗？（ 2 ）对于投资额达到 2 亿元，这部分是否包含购买土地投资款，可以用什么方式确认

回答人：chenyiwei
1 、参考“2022年第二批企业会计准则实施问答”中的政府补助准则实施问答：按照《企业会计准则第 16 号——政府补助》（财会〔 2017 〕 15 号）第四条等相关规定，政府补助分为与资产相关的政府补助和与收益相关的政府补助；与资产相关的政府补助指企业取得的、用于购建或以其他方式形成长期资产的政府补助；与收益相关的政府补助指除与资产相关的政府补助之外的政府补助。通常情况下，与资产相关的政府补助文件会要求企业将补助资金用于取得固定资产或无形资产等长期资产。本问题中的甲公司收到的政府补助在性质上为政府对企业所付物业租金的补贴，弥补的是企业相关期间的租赁成本费用，不符合与资产相关的政府补助的定义，因此属于与收益相关的政府补助，应当按照《企业会计准则第 16 号——政府补助》第九条等相关规定进行会计处理。
即，租金补助属于与收益相关，应在收到款项后予以递延，按照使用权资产的折旧进度予以逐期摊销。不应一次性计入损益。
投资额并非会计概念，一般是新增固定资产或土地使用权的成本等。